【裁判字號】    92,易,272
【裁判日期】    920703
【裁判案由】    毒品危害防制條例
【裁判全文】
臺灣苗栗地方法院刑事判決                          九十二年度易字第二七二號
    公  訴  人  臺灣苗栗地方法院檢察署檢察官
    被      告  甲○○
右列被告因違反毒品危害防制條例案件，經檢察官提起公訴（九十二年度偵緝字第一
三九號），本院判決如左：
    主  文
甲○○持有第一級毒品，累犯，處有期徒刑肆月，如易科罰金，以參佰元折算壹日。
扣案之第一級毒品海洛因壹包淨重零點參公克（包裝重零點參陸公克）沒收銷燬之。
    事  實
一、甲○○前因違反毒品危害防制條例、竊盜案件，經法院分別判處有期徒刑六月、
    六月、七月確定，嗣並經裁定定應執行刑為有期徒刑一年五月，甫於九十年十二
    月二十七日因縮短刑期假釋期滿執行完畢。竟不知悔改，於九十二年二月十一日
    下午三時許，在苗栗縣頭份鎮鎮公所附近，向年籍、姓名不詳而綽號「阿清」之
    成年男子，以新台幣（下同）五千元之代價，購買第一級毒品海洛因乙包淨重零
    點三公克（包裝重零點三六公克，公訴人載為毛重約零點五公克）及第二級毒品
    安非他命二包毛重共約一點六公克（持有第二級毒品部分由檢察官另案偵辦），
    進而持有之。嗣於同日下午三時四十分許，在苗栗縣頭份鎮○○路九十八號前（
    公訴人載為同鎮流東里山區），為警在其所駕駛之車牌號碼ＨＢ－七九六五號汽
    車內當場起出，並扣得其所持有之上述第一級毒品海洛因乙包及第二級毒品安非
    他命二包（扣案之第二級毒品安非他命部分已經檢察官移併另案處理）。
二、案經苗栗縣警察局竹南分局移送臺灣苗栗地方法院檢察署檢察官偵查起訴。
    理  由
一、訊據被告甲○○固坦承於上揭時地為警在其所駕汽車上起出扣案之第一級毒品海
    洛因乙包及第二級毒品安非他命二包等事實，惟矢口否認有何持有第一級毒品犯
    行，辯稱：扣案之第一級毒品海洛因乙包部分係為警查獲時，同在汽車上之張恬
    敏所有，且該包海洛因亦係張恬敏在查獲當日在苗栗縣頭份鎮鎮公所附近，向綽
    號「阿清」之男子所購買等語。經查，右揭事實，業據被告迭於警詢及偵查中自
    白明確（參見九十二年度偵字第六九一號卷第二一頁背面、第二二頁及第四二頁
    ），且被告於本院審理時復自承：伊於警詢及偵查中之自白均係出於自由意志等
    語（參見本院九十二年六月二十六日審理筆錄），足徵前述自白即具任意性，而
    無瑕疵可指；且扣案之白粉一包經送鑑驗結果，確含第一級毒品海洛因之成分、
    淨重零點三公克（包裝重零點三六公克）乙節，有法務部調查局九十二年三月十
    七日調科壹字第九九００００六一三號鑑定通知書乙紙在卷可按，復有海洛因一
    包扣案可證；益徵被告上述自白確與事實相符。另佐以被告於警詢後，經警方移
    送檢察官偵查，被告即經檢察官准以具保三萬元後，而予釋放，惟於具保後，被
    告旋即逃亡，迄九十二年五月十九日始為警緝獲，並於其皮包內查獲海洛因淨重
    零點四公克等情，此有點名單、通緝書、刑事案件報告書及通緝案件報告書等在
    卷可按，足見被告向有持有第一級毒品海洛因之情事，是其於本院審理時翻異前
    供，否認上情，要係事後卸責之詞，不足採信。從而被告聲請傳喚證人張恬敏，
    亦無必要，併此敘明。本件事證已臻明確，被告持有第一級毒品犯行洵堪認定。
二、核被告所為，係犯毒品危害防制條例第十一條第一項之持有第一級毒品罪。被告
    曾因違反毒品危害防制條例、竊盜案件，經法院分別判處有期徒刑六月、六月、
    七月確定，嗣並經裁定定應執行刑為有期徒刑一年五月，於九十年十二月二十七
    日假釋期滿執行完畢，有臺灣苗栗地方法院檢察署刑案資料查註紀錄表及臺灣高
    等法院被告全國前案紀錄表在卷可稽，其受有期徒刑執行完畢後，五年以內再犯
    本件有期徒刑以上之罪，為累犯，應依刑法第四十七條規定加重其刑。爰審酌被
    告持有毒品數量尚少，惟於本院審理時飾詞否認，態度不佳等一切情狀，量處如
    主文所示之刑，並諭知易科罰金之折算標準。至扣案之第一級毒品海洛因一包（
    淨重零點三公克、包裝重零點三六公克）係查獲之毒品，應依毒品危害防制條例
    第十八條第一項前段規定併予宣告沒收銷燬之。
據上論斷，應依刑事訴訟法第二百九十九條第一項前段，毒品危害防制條例第十一條
第一項、第十八條第一項前段，刑法第十一條、第四十一條第一項前段、第四十七條
，罰金罰鍰提高標準條例第二條，判決如主文。
本案經檢察官黃智炫到庭執行職務。
中      華      民      國    九十二    年      七      月      三      日
                                    臺灣苗栗地方法院刑事第二庭
                                        法  官  林  燦  都
右正本證明與原本無異。
如不服本判決，應於送達後十日內向本院提出上訴狀（須附繕本），上訴於臺灣高等
法院臺中分院。
                                        書記官  陳  建  分
中      華      民      國    九十二    年      七      月      三      日
附錄論罪科刑法條
    毒品危害防制條例第十一條第一項
      持有第一級毒品者，處三年以下有期徒刑、拘役或新台幣五萬元以下罰金。


司法院資訊處製作；財團法人民間司法改革基金會備份。
